# 此种情况是否算递延所得税资产

提问人：lbwl 时间：2011-03-15 18:19:29
我是一个房地产企业，今年会计上亏损了 200 万，但预收房款 5000 万，预征率10%，那么我今年应纳税所得额为 300 万，这种情况是不是不用确认亏损形成的递延了啊

回答人：chenyiwei
预计会计上何时将预收账款转为销售收入？预计实现销售收入的年度有无足够的应纳税所得额？ 你所说的情况，税务上并不承认存在“未弥补的亏损”（因为当期应纳税所得额为正数，且已实际缴纳税款），所以不存在就“未弥补税务亏损”确认递延所得税资产的问题，但需要考虑就这部分预收账款按预计毛利率计入应纳税所得额后是否需确认与这部分预计毛利相关的递延所得税资产的问题。